【裁判字號】    88,訴,605
【裁判日期】    890421
【裁判案由】    電信法
【裁判全文】
臺灣嘉義地方法院刑事判決                          八十八年度訴字第六五號
    公  訴  人  臺灣嘉義地方法院檢察署檢察官
    被      告  甲○○
    選任辯護人  黃木春
右列被告因電信法案件，經檢察官提起公訴 (八十八年度偵字第六０四六號)，本院
判決如左：
    主  文
甲○○連續行使偽造私文書，足以生損害於他人，處有期徒刑拾月。緩刑伍年。
盜拷之行動電話通訊設備沒收。
    事  實
一、甲○○於民國八十八年一月一日起至同年月三十一日止，透過不詳方法取得內部
    有燒拷電話號碼000000000號（係張益誠以其名義向中華電信股份有限
    公司〔下稱中華電信公司〕所申請，而僅張益誠本人有權透過該號碼，以無線方
    式使用中華電信公司所提供之電信設備對外通訊）之盜拷行動電話通訊設備（未
    扣案，詳細構造不詳），竟基於概括之犯意，意圖為自己不法之利益，明知上開
    內部有燒拷電話號碼000000000號之行動電話電信設備，係他人所申請
    使用之電話號碼，而由不詳之人擅自將張益誠所申請使用之行動電話之電子序號
    及內碼等，燒錄於盜拷行動電話機上，在未經張益誠及中華電信公司之同意或授
    權，連續在不詳之地點，擅自以無線方式，盜用該門號之行動電話電信設備與乙
    ○○等人通訊多次，其間每次均配合原需中華電信公司方有權製作（或授權他人
    ）該行動電話機之電子序號及內碼等，再以撥打乙○○等人電話話碼之方式，將
    之輸錄於上開電信設備之電腦電磁紀錄內，再透過無線傳訊方式，供中華電信公
    司之電腦網路交換控制中心比對查核，而中華電信公司均對於其透過上開盜拷之
    電信設備所輸入之資料均無從辨識其真偽，而均准許該行動電話電信設備之使用
    者通訊，已足生損害於中華電信公司對行動電話管理之正確性及張益誠本人，嗣
    經電信警察隊第一中隊獲報後查知上情。
二、案經交通部電信總局移送台灣嘉義地方法院檢察署檢察官偵查起訴。
    理  由
一、訊據被告甲○○矢口否認有何行使偽造文書及違反電信法等犯行，辯稱：其自己
    有電話號碼0000000000號行動電話機可供使用，且於八十八年一月間
    僅以該行動電話及電話號碼（０五）0000000號家中市內電話與乙○○聯
    絡，其從未使用電話號碼000000000號之行動電話；又遭盜打之電話號
    碼000000000號行動電話通話紀錄中有高達八十多次係撥入其所使用之
    電話號碼0000000000號行動電話，其不可能自己打給自己云云。惟查
    ：
    （一）被害人張益誠所聲請之行動電話門號000000000號，因遭不明人
          士盜烤而產生電話費異常情形，經其向中華電信公司申告後，由電信警察
          隊第一中隊受理偵辦，而電信警察隊調閱相關電話紀錄比對結果，清查出
          可疑受話號碼0000000000號（顯示型呼叫器）之實際使用人蔡
          惠如等情，有行動電話被盜用申報書、行動電話客戶話費申告單、及相關
          電話通聯紀錄在卷可稽。
    （二）而證人乙○○迭於警訊、偵查時均證稱：電話號碼000000000號
          行動電話通聯紀錄上於八十八年一月二十七日二十三時十六分十六秒至二
          十三時四十分零一秒共通話一四二五秒撥入伊家中電話號碼（０五）00
          00000號確為被告所撥打等語（參偵查卷第三頁正面、第三十二頁反
          面），復於本院調查時又結證稱：「（如何知道當時是被告打電話給你？
          ）因為當時甲○○有CALL機給我，當時只有他打電話給我。」等語（參本
          院八十八年十一月二十六日上午十一時十分訊問筆錄），經查被告所使用
          之電話號碼0000000000號行動電話之通聯紀錄上確有於八十八
          年一月二十七日二十二時四十四分五十秒至八十八年一月二十七日二十二
          時四十五分十七秒共二十七秒乙○○0000000000號顯示型呼叫
          器之受話紀錄，有該行動電話通聯紀錄在卷可稽，又參以乙○○與被告間
          係朋友關係，之間並無仇隙，為被告所是認，衡情乙○○當無任意設詞誣
          陷被告而甘冒刑法偽證罪處罰之理，是乙○○上揭證言應非子虛。被告雖
          辯稱其均係以0000000000號行動電話及（０五）000000
          0家中市內電話打電話給乙○○，然查該二支電話於八十八年一月二十七
          日二十三時十六分十六秒至二十三時四十分零一秒間並無撥入乙○○家中
          電話000000000號之紀錄，有該二支電話之通聯紀錄附卷可證，
          其所辯尚非可採。
    （三）又被告自承0000000000號行動電話為其自己所使用，並未借予
          他人使用，然經比對該行動電話一月二十六日至一月三十一日共僅六日之
          通聯紀錄及被盜打之000000000號行動電話之一月份通聯紀錄，
          除乙○○顯示型呼叫器0000000000號及乙○○家中電話（０五
          ）0000000兩組號碼相同外，竟尚有「000000000號」「
          0000000000號」「0000000000」「0000000
          000號」四組號碼相同，有該二支行動電話之通聯紀錄在卷可按，若被
          告並未持盜烤000000000號之行動電話盜打，則何以二支行動電
          話之受話人竟有如此多重複之巧合？
    （四）再被告雖又辯稱被盜打之000000000號行動電話於一月份共撥出
          八十多通電話至被告使用之0000000000號行動電話，被告不可
          能自己打給自己云云，然查該000000000號行動電話共撥入00
          00000000號行動電話實際共為四十一通，而撥打時間均集中在一
          月二十日至一月三十日，且均一日數通，時間緊密，惟被告竟無法說出係
          何人所撥打，顯與常情有違，又被告或可將該盜烤之行動電話拿給別人使
          用，究無法據此即驟然認定被告並無持盜烤000000000號行動電
          話盜打之行為，而為有利被告之認定。
    綜上所述，被告所辯均不足採信，事證明確，其犯行堪予認定，應依法論科。
二、按行動電話機之電子序號及內碼等，係收機製造廠商及行動電話通信業者（如中
    華電信公司等）方有權製作（或授權他人），將之輸錄於行動電話手機之電腦電
    磁紀錄內，供行動電話通訊業者之電腦網路交換控制中心比對查核，以決定是否
    准許該手機使用者通訊之用，合於永續狀態中表示一定用意證明，而應以刑法上
    之文書論，亦即刑法第二百二十條第二項（即修正前之刑法第二百二十條）、第
    二百十條之準文書，被告明知其為盜拷之行動電話機，仍予以盜打，核其所為係
    犯刑法第二百十六條、第二百二十條第二項、第二百十條之行使偽造私文書罪及
    電信法第五十六條第一項之罪（參考最高法院八十八年第一次刑事庭會議紀錄）
    。另被告行為後，電信法第五十六條第一項已於八十八年十一月三日經總統公布
    修正，並於同年月五日生效，比較修正前之條文規定：意圖為自己或第三人不法
    之利益，以有線、無線或其他電磁方式，盜接或盜用他人電信設備通信者，處五
    年以下有期徒刑，得併科新臺幣十五萬元以下罰金；修正後之條文規定：意圖為
    自己或第三人不法之利益，以有線、無線或其他電磁方式，盜接或盜用他人電信
    設備通信者，處五年以下有期徒刑，得併科新臺幣一百五十萬元以下罰金，自以
    修正前之條文較有利於被告，應依刑法第二條第一項但書之規定，適用有利於被
    告之法律，附此敘明。被告前後多次行使偽造私文書之行為及違反修正前電信法
    第五十六條第一項之犯行，均係時間緊接，犯意概括，所犯構成要件相同，為連
    續犯，依刑法第五十六條規定，以一罪論，並加重其刑。其所犯之行使偽造私文
    書罪及違反修正前之電信法之犯行，係一行為觸犯數罪名，為想像競合犯，應從
    一重以行使偽造私文書之行為罪處斷，公訴人雖僅就被告八十八年一月十九日晚
    上十時四十八分零八秒起至八十八年一月三十日下午三時零四分二十一秒止之違
    反電信法犯行部分起訴，然該部分與被告於八十八年一月一日起至一月三十一日
    止扣除上開期間之違反電信法犯行部分，有連續犯之裁判上一罪關係，又公訴人
    就被告所犯之行使偽造文書之犯行，於起訴法條及起訴事實雖未論及，惟該部份
    係與起訴之違反電信法之犯行部份，係屬想像競合犯裁判上一罪之關係，基於審
    判不可分之原則，本院自均得一併加以審究，附此敘明。爰審酌被告犯罪之動機
    、目的、手段、對被害人所生之損害程度及犯罪後否認犯行，圖飾矯卸等一切情
    狀，量處如主文所示之刑。又被告前未曾受有期徒刑以上刑之宣告，因一時貪念
    ，致罹刑典，事後雖否認犯行，然本院顧及其年僅二十二歲，尚處求學階段，因
    認暫不執行其刑為當，予以宣告緩刑，用啟自新。被告所使用之盜拷之通訊設備
    係屬被告犯修正前電信法第五十六條第一項之罪所用之電信器材，應不問屬犯人
    與否，依電信法第六十條之規定對之宣告沒收，附此敘明。
據上論斷，應依刑事訴訟法第二百九十九條第一項前段，修正前電信法第五十六條第
一項、第六十條、刑法第十一條前段、第二條第一項但書、第二百十六條、第二百二
十條第二項、第二百十條、第五十六條、第五十五條、第七十四條第一款，判決如主
文。
本案經檢察官廖家陽到庭執行職務
中    華    民    國      八十九      年        四  月    二十一        日
                            臺灣嘉義地方法院刑事第二庭
                法  官  劉  瓊  雯
右正本證明與原本無異。
如不服本判決，應於判決送達後十日內向本院提出上訴狀( 應附繕本 )。
中    華    民    國      八十九      年        四  月    二十一       日
                                    書記官  陳  冠  學
附錄論罪科刑法條
刑法第二百十六條：
行使第二百十條至第二百十五條之文書者，依偽造、變造文書或登載不實事項或使登
載不實事項之規定處斷。
刑法第二百十條：
偽造、變造私文書，足以生損害於公眾或他人者，處五年以下有期徒刑。
修正前前電信法第五十六條第一項：
意圖為自己或第三人不法之利益，以有線、無線或其他電磁方式，盜接或盜用他人電
信設備通信者，處五年以下有期徒刑、拘役或科或併科新台幣十五萬元以下罰金。


司法院資訊處製作；財團法人民間司法改革基金會備份。
